臺灣花蓮地方法院刑事判決　　　　　　　 94年度易字第199號
　　公　訴　人　臺灣花蓮地方法院檢察署檢察官
　　被　　　告　甲○○
上列被告因竊盜案件，經檢察官提起公訴（94年度偵字第2124號
、94年度偵字第2172號），本院判決如下：
    主  文
本件甲○○被訴於民國九十四年三月十三日冒用公務員服飾、徽
章行竊「金燦興資源回收場」之犯行，公訴不受理。
    理  由
一、公訴意旨略以：被告甲○○基於意圖為自己不法所有之犯意
    ，於民國九十四年三月十三日中午十二時二十六分許，穿著
    類似警察之冬季制服外套，頭戴繡有警徽之警帽，前往乙○
    ○所經營、位於花蓮縣吉安鄉○○村○○路一四八之三號之
    「金燦興資源回收場」，趁乙○○外出不在回收場之際，向
    乙○○之孫女莊裴君佯稱：其為警察，要盤查回收場內雇用
    之員工是否有通緝犯等語，莊裴君不疑有他，遂請其至回收
    場內收貨處進行員工資料盤查，後莊裴君因見被告舉止怪異
    ，心生害怕而躲入隔壁客廳神桌旁，被告見莊裴君離去，機
    不可失，隨即由隨身背包內取出預藏且可供兇器使用之螺絲
    起子一支，將收貨處內辦公桌之抽屜一一撬開，竊取乙○○
    放置在抽屜內之現金新臺幣五萬餘元，得手後放置於背包內
    ，再呼叫莊裴君開啟大門，騎乘機車揚長而去，後經警調閱
    回收場內之監視錄影帶，因而查獲，因認被告涉有刑法第三
    百二十一條第一項第三款之罪嫌。
二、按已經提起公訴或自訴之案件，在同一法院重行起訴者，應
    諭知不受理之判決，並得不經言詞辯論為之，刑事訴訟法第
    三百零三條第二款、第三百零七條分別定有明文；而所謂一
    事不再理之重訴禁止原則，係為保障實體裁判之安定性，使
    同一被告就同一訴訟客體事實爭點及法律爭點，不受重複審
    判而設，又訴訟上所謂一事不再理之原則，於實質上一罪或
    裁判上一罪均有適用，故連續犯及牽連犯亦均有其適用，即
    連續犯或牽連犯之一部犯行經提起公訴或自訴者，其效力當
    然及於全部，縱令後之起訴事實較之繫屬在先之事實有減縮
    或擴張之情形，亦不失為同一案件，如先行起訴部分，尚未
    經實體判決確定，繫屬在後之案件，仍應為不受理之判決。
三、查本件被告曾於九十四年一月十二日起，至同年五月三十日
    ，連續冒用公務員之服飾、徽章，詐騙他人多次，而經臺灣
    花蓮地方法院檢察署檢察官於九十四年六月十六日提起公訴
    ，於九十四年六月二十二日繫屬於本院九十四年度訴字第二
    ０一號案件，此有前開起訴書乙件在卷可稽。本件被告被訴
    以冒用公務員服飾、徽章之方式，攜帶兇器竊取乙○○財物
    之行為，其冒用公務員服飾、徽章部分，與前揭業經起訴部
    分，時間緊接，犯罪構成要件相同，顯係基於概括犯意為之
    ，具有連續犯之裁判上一罪關係，而本件被告攜帶兇器竊盜
    部分，亦與其冒用公務員服飾、徽章部分，具有牽連犯之裁
    判上一罪關係，故前案之犯罪事實既經起訴，依審判不可分
    原則，效力及於全部，不得另案再行起訴。況被告所涉本件
    冒用公務員服飾、徽章部分之犯行，前亦經臺灣花蓮地方法
    院檢察署檢察官移送本院九十四年度訴字第二０一號案件併
    案審理，該案件並於九十四年七月二十九日連同本件犯行（
    含冒用公務員服飾、徽章部分及攜帶兇器竊盜部分）判決在
    案，現尚未確定，此有該案判決書乙份在卷可稽，本件公訴
    人於九十四年六月二十三日就同一案件向本院重行起訴，並
    於同年七月二十八日繫屬於本院，揆諸首揭法條意旨及說明
    ，本件爰不經言詞辯論，逕為諭知不受理之判決。
四、至於公訴人於本案另起訴被告於九十四年四月二日下午二時
    許，行竊丙○○位於花蓮縣吉安鄉○○街八九號一樓住處之
    犯行，因蒞庭檢察官當庭表明此乃被告另行起意所犯，與被
    告所涉上開案件無連續犯之裁判上一罪關係，被告亦坦認在
    卷（見本院準備程序筆錄第三頁），本院乃就被告所涉該部
    分犯行另行處理，附此敘明。
據上論斷，依刑事訴訟法第三百零三條第二款、第三百零七條之
規定，判決如主文。
中　　華　　民　　國　　94　　年　　8 　　月　　19　　日
                  臺灣花蓮地方法院刑事第三庭
                        審判長法  官  鄭培麗
                              法  官  饒金鳳
                              法  官  鄭光婷
上列正本證明與原本無異。
如對本判決不服，應於送達後10日內，向本院提出上訴狀（應抄
附繕本）告訴人或被害人如對於本判決不服者，應具備理由請求
檢察官上訴，其上訴期間之計算係以檢察官收受判決正本之日期
為準。
　　　　　　　　　　　　　　書記官
中     華    民     國    94    年    8   月   25     日
